# 奖励金的账务处理

提问人：jangyanbo 时间：2015-02-15 12:26:02
陈老师好;关于集团公司对二级子公司的管理人员达到了考核的利润指标的这种情况，今天集团公司临时决定对其子公司的高级管理人员进行奖励，请问！集团公司对于此种奖金如何进行会计处理了！是直接借：管理费用贷应付职工薪酬好呢！还是模拟股份支付借：长期投资贷：应付职工薪酬好呢！

回答人：chenyiwei
如果奖金最终由集团公司承担，支付给二级公司管理人员个人（假设奖励对象专职在该二级公司任职），且立即可领取，不设置递延支付的业绩条件，则母公司做：借：长期股权投资，贷：银行存款；子公司做：借：管理费用，贷：资本公积。

提问人：ssding0313 时间：2015-02-16 08:18:44
既然是对其子公司的高级管理人员进行奖励，即对个人奖励，怎么就计入“长期股权投资”了呢？

回答人：chenyiwei
母公司为子公司承担员工薪酬费用，相当于母公司对子公司进行资本性投入，母公司应增加长期股权投资成本，子公司应贷记资本公积。